【裁判字號】    95,抗,376
【裁判日期】    950911
【裁判案由】    假處分
【裁判全文】
臺灣高等法院臺中分院民事裁定           95年度抗字第376號
抗  告  人  甲○○
上列抗告人與相對人乙○○○間假處分事件，抗告人對於中華民
國95年5月9日臺灣臺中地方法院95年度裁全字第5417號裁定提起
抗告，本院裁定如下：
      主      文
抗告駁回。
抗告訴訟費用由抗告人負擔。
      理      由
一、按債權人就金錢以外之請求因請求標的之現狀變更，有日後
    不能強制執行，或甚難強制執行之虞，欲保全強制執行者，
    得聲請假處分，民事訴訟法第五百三十二條定有明文。又，
    假處分僅為保全強制執行方法之一種，苟合於上開假處分條
    件，並經債權人敘明假處分之原因存在，法院即得為准許假
    處分之裁定。至於主張之實體上理由，是否正當，乃屬本案
    問題，非假處分裁判中所能解決（最高法院20年抗字第5號
    判例參照）。假處分之原因，固應由債權人提出相當證據以
    釋明之。惟依民事訴訟法第五百三十三條準用同法第五百二
    十六條第二項之規定，債權人亦得以供擔保之方式彌補釋明
    之不足。是以法院如認為僅憑債權人所提出之證據雖尚不足
    以釋明假處分之原因，但其所提供之擔保已足以補其不足者
    ，即非不得為附條件之假處分裁定。原法院本此見解，所為
    准相對人提供擔保金新台幣（下同）213萬6420元後，抗告
    人對於其所有坐落台中縣豐原市○○段
    528、529地號土地（下稱系爭土地）應有部分二分之一不得
    讓與、設定抵押、出租及其他一切處分行為，經核於法並無
    違背。
二、抗告意旨略以：系爭土地價值2266萬9059元，僅以213萬
    6420元供擔保，即使抗告人喪失對系爭土地之一切所有權限
    ，顯有比例失當，無從彌補抗告人之損失等語。惟按法院
    就債務人因假扣押或假處分所受損害，命債權人預供擔保者
    ，其金額之多寡應如何認為相當，原屬於法院職權裁量之範
    圍，非當事人可任意指摘（最高法院48年台抗字第18號判例
    參照）。本件相對人主張方進發（由抗告人承受訴訟）應將
    系爭土地移轉登記與相對人之義務，業據提出最高法院95年
    度台再字第5號判決、本院92年度重字第51號判決為證，而
    系爭土地公告現值為每平方公尺6500元，以系爭土地面積
    657.36 平方公尺計算，其價值為427萬2840元，則系爭土地
    應有部分二分之一之價值為213萬6420元，有土地登記第二
    類謄本在卷可憑，原法院斟酌抗告人因假處分所受損害，認
    假處分裁定所供擔保金額213萬6420元，足供擔保抗告人因
    假處分所可能遭受之損害，洵屬正當，並無核定預供擔保金
    額過低之情事。抗告人仍執前詞，指摘原裁定不當，為無理
    由。
三、據上論結，本件抗告為無理由，依民事訴訟法第四百九十五
    條之一第一項、第四百四十九條第一項、第九十五條、第七
    十八條，裁定如主文。
中    華    民    國    95    年    9    月     11    日
                    民事第一庭審判長法  官  吳火川
                                    法  官  陳繼先
                                    法  官  饒鴻鵬
以上正本係照原本作成。
再為抗告應以適用法規顯有錯誤為理由，並經本院之許可，該許
可以原裁定所涉及之法律見解具有原則上之重要性者為限。
如提起再抗告者應於裁定送達後十日內向本院提出抗告理由狀（
須按照他造人數附具繕本）並繳納抗告裁判費新臺幣壹仟元，同
時委任律師或具有律師資格之關係人為代理人。
                                    書記官  林明冬
中    華    民    國    95    年    9     月    12    日
                                                      Ｄ


司法院資訊處製作；財團法人民間司法改革基金會備份。
